【裁判字號】    95,家聲,203
【裁判日期】    950904
【裁判案由】    變賣遺產
【裁判全文】
臺灣桃園地方法院民事裁定             95年度家聲字第203號
聲  請  人  行政院國軍退除役官兵輔導委員會桃園縣榮民服務
            處
法定代理人  甲○○
上列聲請人聲請就被繼承人乙○○變賣遺產事件，本院裁定如下
：
    主  文
准許聲請人變賣被繼承人乙○○所有如附表所示之不動產。
聲請程序費用由被繼承人乙○○之遺產負擔。
    理  由
一、本件聲請意旨略以：被繼承人乙○○（男，民國10年2 月2
    日出生）為國軍退除役官兵，於92年10月19日死亡，遺有如
    附表所示之不動產，被繼承人在台並無民法第1138條所列各
    順序之繼承人，聲請人依法為其遺產管理人，現已有大陸地
    區人民前來表示繼承，為移交遺產給大陸地區繼承人之必要
    ，請求許可聲請人依行政院國軍退除役官兵輔導委員會不動
    產標售作業規定變賣被繼承人之不動產等語。
二、按被繼承人在台灣地區之遺產，由大陸地區人民依法繼承者
    ，其所得財產總額，每人不得逾新臺幣2 百萬元，而被繼承
    人遺產中，有以不動產為標的者，應將大陸地區繼承人之繼
    承權利折算為價額，台灣地區與大陸地區人民關係條例第67
    條第1 項前段、第4 項前段分別定有明文。再者，遺產管理
    人為清償債權，或交付遺贈物之必要，經親屬會議之同意得
    變賣遺產，親屬會議不能召開或召開有困難時，依法應經親
    屬會議處理之事項，由有召集權人聲請法院處理之，民法第
    1179條第2 項及第1132條第2 項亦規定甚明。又退除役官兵
    死亡無人繼承遺產管理辦法第8 條之1 第1 項並規定：「遺
    產管理人為清償債權、交付遺贈物或移交遺產給大陸地區繼
    承人，有變賣遺產之必要者，應聲請法院許可後辦理」。
三、聲請人所主張之前開事實，業據其提出死亡證明書、戶籍謄
    本、榮民基本資料、土地所有權狀、建物所有權狀、土地登
    記謄本、建物登記謄本、遺產稅免稅證明書、本院93年度家
    催字第200 號民事裁定、登報資料及本院93年度聲繼字第29
    號准予備查函為證，自堪信為真實。又被繼承人為退除役官
    兵，其遺產既有為移交大陸地區繼承人而變賣之必要，揆諸
    前揭條文之規定，本件聲請人向本院聲請變賣遺產，核無不
    合，應予准許。
四、依非訟事件法第157條，裁定如主文。
中    華    民    國    95    年    9     月    4     日
                  家事法庭  法  官  陳筱蓉
以上為正本係照原本作成
如對本裁定抗告須於送達後10日內向本院提出抗告狀，並應繳納
抗告費新台幣1,000元。
中    華    民    國    95    年    9     月    4     日
                            書記官  陳今巾
附表：
┌───┬─────────────────┬──────┬─────┐
│編號  │不動產                            │面積        │ 權利範圍 │
├───┼─────────────────┼──────┼─────┤
│1     │桃園縣龍潭鄉○○段1081地號土地    │65.7平方公尺│ 2分之1   │
├───┼─────────────────┼──────┼─────┤
│2     │桃園縣龍潭鄉○○段150建號建物     │74.7平方公尺│ 2分之1   │
│      │門牌號碼為桃園縣龍潭鄉○○○街1號 │            │          │
└───┴─────────────────┴──────┴─────┘


司法院資訊處製作；財團法人民間司法改革基金會備份。
